nl: Cartridge thread compatibiliteit: 510; 808; Eigen; eGo; Overige
pt-BR: Compatibilidade da rosca do cartucho: 510; 808; Proprietária; eGo; Outro
ko: 카트리지 나사산 호환성: 510; 808; 독점; eGo; 기타
pl: Kompatybilność gwintu kartridża: 510; 808; Zastrzeżony; eGo; Inne
bg-BG: Съвместимост на резбата на патрона: 510; 808; Собствено; eGo; Друго
pt-PT: Compatibilidade da rosca do cartucho: 510; 808; Proprietária; eGo; Outra
en: Cartridge thread compatibility: 510; 808; Proprietary; eGo; Other
fi: Patruunan kierre-yhteensopivuus: 510; 808; Omistusoikeudellinen; eGo; Muu
lt-LT: Kasetės sriegio suderinamumas: 510; 808; Nuosavybinis; eGo; Kita
zh-TW: 卡匣螺紋相容性: 510; 808; 專有; eGo; 其他
sk-SK: Kompatibilita závitov kazety: 510; 808; Proprietárna; eGo; Iná
sv: Kompatibilitet med hylstråd: 510; 808; Patentskyddad; eGo; Annat
cs: Kompatibilita závitu cartridge: 510; 808; Proprietární; eGo; Jiné
hu: Patron menetkompatibilitása: 510; 808; Saját / védett; eGo; Egyéb
ja: カートリッジスレッドの互換性: 510; 808; 独自規格; eGo; その他
vi: Khả năng tương thích ren hộp mực: 510; 808; Độc quyền; eGo; Khác
fr: Compatibilité du filetage des cartouches: 510; 808; Propriétaire; eGo; Autre
el: Συμβατότητα σπειρώματος φυσίγγων: 510; 808; Ιδιόκτητο; eGo; Άλλο
nb: Kompatibilitet med patrontråd: 510; 808; Proprietær; eGo; Annet
de: Kompatibilität des Kartuschengewindes: 510; 808; Proprietär; eGo; Sonstige
zh-CN: 雾化器螺纹规格适配性: 510; 808; 专有; eGo; 其他
tr: Kartuş diş uyumluluğu: 510; 808; Özel; eGo; Diğer
da: Gevindkompatibilitet for patron: 510; 808; Navnebeskyttet; eGo; Andet
sl-SI: Združljivost kartušnih navojev: 510; 808; Lastniško; eGo; Drugo
it: Compatibilità thread della cartuccia: 510; 808; Proprietario; eGo; Altro
es: Compatibilidad de rosca del cartucho: 510; 808; Patentado; eGo; Otro
hr-HR: Kompatibilnost niza uložaka: 510; 808; Vlasnički; eGo; Ostalo
ru: Совместимость резьбы картриджа: 510; 808; Проприетарная; eGo; Другое
th: ความเข้ากันได้ของเกลียวตลับ: 510; 808; เฉพาะแบรนด์; eGo; อื่นๆ
ro-RO: Compatibilitate fir cartuș: 510; 808; Proprietar; eGo; Altele